最高法院刑事判決            一○○年度台上字第五五三四號
上  訴  人  謝禎哲
上列上訴人因偽造文書案件，不服台灣高等法院中華民國一○○
年七月二十一日第二審判決（一○○年度上訴字第一三一一號，
起訴案號：台灣台北地方法院檢察署九十九年度偵緝字第一五六
○號），提起上訴，本院判決如下：
    主  文
上訴駁回。
    理  由
按刑事訴訟法第三百七十七條規定，上訴於第三審法院，非以判
決違背法令為理由，不得為之。是提起第三審上訴，應以原判決
違背法令為理由，係屬法定要件。如果上訴理由書狀並未依據卷
內訴訟資料，具體指摘原判決不適用何種法則或如何適用不當，
或所指摘原判決違法情事，顯與法律規定得為第三審上訴理由之
違法情形，不相適合時，均應認其上訴為違背法律上之程式，予
以駁回。本件原判決維持第一審依想像競合犯關係，從一重論處
上訴人謝禎哲共同行使偽造公文書，足以生損害於公眾及他人罪
刑之判決，駁回其在第二審之上訴。已詳敘認定犯罪事實之依據
及憑以認定之理由。並對如何認定：證人徐瑋志於警詢、偵查、
第一審時之證詞，何者可採，何者不足取；而本案案發迄徐瑋志
於第一審作證時已將近一年，則徐瑋志所為不復記憶案發所有細
節之陳述，實屬常情；證人胡毓統係案發當日值勤、跟監系爭車
輛之員警，並在偵防車上親身指揮緝捕行動，目擊系爭車輛涉案
過程，印象鮮明，且證述內容鉅細靡遺，所述具有相當可信性，
系爭車輛確係搭載徐瑋志至告訴人楊焱蘭住處取款之車輛；上訴
人否認認識徐瑋志，以及以系爭車輛載徐瑋志前往告訴人住處取
款云云，係不可採，均已依據卷內資料予以指駁與說明。從形式
上觀察，原判決並無任何違背法令之處。又當事人聲請調查之證
據，事實審認其無調查之必要，得依刑事訴訟法第一百六十三條
之二第一項規定，以裁定駁回之，或於判決理由予以說明。原判
決業已敘明：上訴人雖請求調查現場埋伏警員之姓名並傳訊以證
明徐瑋志係從計程車下車云云，惟徐瑋志已指認上訴人為接應其
犯罪之人明確，且現場查緝指揮胡毓統亦證述，其及所屬警員僅
以三菱車為查緝對象，是即無再贅為調查現場埋伏警員為何人之
必要等由明確。上訴意旨此部分未依卷內資料所為之指摘，自非
上訴第三審之合法理由。上訴意旨未依據卷證資料，具體指摘原
判決如何違背法令，置原判決之論敘於不顧，徒為事實上之爭辯
，並對原審採證認事及其他自由裁量職權行使，任意指摘，難謂
已符合首揭法定上訴要件。其上訴違背法律上之程式，應予駁回
。
據上論結，應依刑事訴訟法第三百九十五條前段，判決如主文。
中    華    民    國  一○○  年    十    月    六    日
                      最高法院刑事第十庭
                          審判長法官  陳  世  淙  
                                法官  陳  東  誥  
                                法官  何  菁  莪  
                                法官  施  俊  堯  
                                法官  洪  曉  能  
本件正本證明與原本無異
                                      書  記  官  
中    華    民    國  一○○  年    十    月   十一   日
                                                     m